【裁判字號】    98,聲,161
【裁判日期】    980827
【裁判案由】    聲請回復原狀
【裁判全文】
臺灣高雄地方法院刑事裁定               98年度聲字第161號
    聲  請  人
    即  被  告  甲○○
                        現於台灣台南監獄執行中
上列聲請人即被告因殺人未遂案件，不服本院中華民國96年7 月
9 日第一審判決（96年度訴字第1282號），於逾上訴期間後聲請
回復原狀並提起上訴，本院裁定如下：
    主  文
回復原狀之聲請及上訴均駁回。
    理  由
一、聲請意旨略以：聲請人即被告甲○○不諳法律，且一審判決
    書並未載明上訴期間，承辦法官亦未盡告知上訴期間之義務
    ，致聲請人延誤數10日始具狀提起上訴，而聲請人僅初犯殺
    人未遂，現已坦承犯行，家中經濟困頓，爰聲請回復原狀並
    就該判決提起上訴等語。
二、按非因過失，遲誤上訴、抗告或聲請再審之期間，或聲請撤
    銷或變更審判長、受命推事、受託推事裁定或檢察官命令之
    期間者，於其原因消滅後5 日內，得聲請回復原狀，刑事訴
    訟法第67條第1 項定有明文。又聲請回復原狀，應以非因過
    失遲誤期間者為限，並應於書狀內釋明非因過失遲誤期間之
    原因及其消滅時期；所謂非因過失，係指逾期之緣由非可歸
    責於當事人而言，若其不能遵守期限由於自誤，即不能謂非
    過失。
三、經查，本件被告因殺人未遂案件，經本院於96年7 月9 日以
    96年度訴字第1282號判決分別判處有期徒刑6 年、有期徒刑
    5 年6 月、有期徒刑5 年6 月，並定應執行有期徒刑16年，
    且於96年8 月8 日將上開判決正本1 件送達至台灣高雄看守
    所由被告收受乙節，業據本院依職權調閱上開案件全卷核閱
    該判決及判決正本之送達證書無訛（見本院96年度訴字第12
    82號卷第138 至142 、144 頁），而該判決正本之末文明確
    記載「如不服本判決應於收受本判決後10日內向本院提出上
    訴書狀」之字樣，此觀諸該判決第8 頁即可知，是被告辯稱
    該判決書未載明上訴期間，承辦法官亦未盡告知上訴期間云
    云，顯屬無據，不足採信。從而，該判決於96年8 月8 日起
    發生送達效力，加計上訴期間之10日，上開判決業已於96年
    8 月18日確定，故本件被告自96年8 月8 日在台灣高雄看守
    所收受上開判決之際，並無不能提出上訴之情形，其未於法
    定期間提出上訴，顯係出於自誤，難謂有何非因過失遲誤上
    訴期間之情形存在。從而，本件回復原狀之聲請顯無理由，
    自應予駁回。
四、依上所述，被告聲請回復原狀，為無理由；從而，本件上訴
    ，仍應認已逾10日期間，不合法律上之程式，應併予駁回。
據上論斷，應依刑事訴訟法第69條第1 項前段、第362 條前段，
裁定如主文。
中    華    民    國    98    年    8     月    27    日
                  刑事第十一庭    法  官  何佩陵
以上正本證明與原本無異。
如不服本裁定，應於收受送達後5 日內向本院提出抗告狀。
中    華    民    國    98    年    8     月    28    日
                                  書記官  鍾淑美


司法院資訊處製作；財團法人民間司法改革基金會備份。
